臺灣臺北地方法院民事判決　九十年度重訴字第三○五六號
　　原　　　告　　臺灣銀行
　　法定代理人　　甲○○
　　訴訟代理人　　乙○○
　　複　代理人　　丙○○
　　被　　　告　　丁○○
　　　　　　　　　戊○○
　　　　　　 　 　己○○
右當事人間請求清償債務事件，由臺灣士林地方法院移送前來，本院判決如左：
    主      文
被告應連帶給付原告新臺幣陸佰捌拾柒萬貳仟陸佰貳拾壹元，及如附表所示之利息、
違約金。
訴訟費用由被告連帶負擔。
本判決第一項於原告以新臺幣貳佰拾萬元供擔保後，得假執行。
    事    實
甲、原告方面：
  一、聲明：除假執行擔保金額外，如主文第一項所示。
  二、陳述：
  （一）被告丁○○以其餘被告為連帶保證人，於民國八十九年六月五日分別向原告
        借用新臺幣（下同）六百萬元、一百萬元，其中六百萬元部分，約定利息為
        第一年按年息百分之六點四、第二年按年息百分之六點五、第三年按年息百
        分之七點六五計算機動調整之，借款期間為二十年，其餘一百萬元部分，優
        惠期限二年，優惠期間按原告基本放款利率加碼百分之二點五二五，再減百
        分之零點五計算機動調整之，其餘期間則按原告基本放款利率加碼百分之二
        點五二五計算機動調整之，借款期間為七年，均約定於每月五日攤還本息，
        借用人倘不依期還本、付息或償付本息時，本金自到期日起，利息自付息日
        起，逾期清償在六個月以內者，按上開利率百分之十，超過六個月者，按上
        開利率百分之二十計付違約金，並依借據第九條約定，任何一宗債務不依約
        清償或攤還本金時，原告得將借款視為全部到期。
  （二）詎被告屆期未為清償，截至九十年五月三十日止，本息僅繳付至八十九年十
        一月四日，本金分別尚欠五百九十三萬七千四百二十七元及九十五萬六千七
        百五十九元，原告屢次向被告催討均無效果，依上開約定，借款已屆清償期
        ，所有債務視為到期，原告為確保利益並於日前分別向鈞院及臺灣臺中地方
        法院聲請扣押被告之財產在案。嗣被告於九十年六月四日清償一期款項，目
        前被告就上開二借款，分別尚欠本金五百九十二萬四千七百十一元、九十四
        萬七千九百十元及如附表所示之利息、違約金未清償，爰依消費借貸及連帶
        保證之法律關係提起本件訴訟。
  三、證據：提出放款借據（消費者貸款專用）、本院民事執行處通知、他項權利證
      明書、土地建築改良物抵押權設定契約書、建物所有權狀、土地所有權狀、土
      地房屋買賣契約書臺灣銀行綜合存款印鑑卡、臺灣銀行小額貸款放出資料登錄
      單（代支出傳票）、臺灣銀行匯出匯款回條聯、臺灣銀行存入憑條、申請書等
      件為證。
乙、被告方面：
  一、被告丁○○及戊○○方面：
      被告丁○○、戊○○未於言詞辯論期日到場，亦未提出書狀作何聲明或陳述。
  二、被告己○○方面：
  （一）聲明：請求駁回原告之訴。
  （二）陳述：伊同意原告之請求，但現在伊沒有錢還等語。
    理      由
一、按當事人得以合意定第一審管轄法院，但以關於由一定法律關係而生之訴訟為限
    ，前項合意，應以文書為之，民事訴訟法第二十四條定有明文。依兩造簽定之放
    款借據（消費者貸款專用）第十七條約定，因本件借款涉訟時，全體當事人合意
    以本院為第一審管轄法院，是以本院本件自有管轄權，合先敘明。
二、本件被告丁○○及戊○○未於言詞辯論期日到場，核無民事訴訟法第三百八十六
    條所列各款情形，爰依原告之聲請，由其一造辯論而為判決。
三、本件原告起訴主張之事實，為被告己○○所不爭執，並據其提出放款借據（消費
    者貸款專用）、本院民事執行處通知、他項權利證明書、土地建築改良物抵押權
    設定契約書、建物所有權狀、土地所有權狀、土地房屋買賣契約書臺灣銀行綜合
    存款印鑑卡、臺灣銀行小額貸款放出資料登錄單（代支出傳票）、臺灣銀行匯出
    匯款回條聯、臺灣銀行存入憑條、申請書等件為證，核屬相符。又按當事人對於
    他造主張之事實，於言詞辯論期日不爭執者，視同自認。當事人對於他造主張之
    事實，已於相當時期受合法之通知，而於言詞辯論期日不到場，亦未提出準備書
    狀爭執者，準用第一項之規定，民事訴訟法第二百八十條第一項、第三項分別定
    有明文，被告丁○○、戊○○分別於九十一年二月二十一日、二十日收受本院九
    十一年三月六日之言詞辯論通知書，足認已於相當時期合法通知被告丁○○、戊○○，被告丁○○、戊○○於言詞辯論期日不到場，亦未提出準備書狀爭執，依
    上開規定，視同自認原告主張之事實，準此，應認原告之上開主張為真正。
四、按借用人應於約定期限內，返還與所借用物種類、品質、數量相同之物。又稱保
    證者，謂當事人約定，一方於他方之債務人不履行債務時，由其代負履行責任之
    契約；又保證債務，除契約另有訂定外，包含主債務之利息、違約金、損害賠償
    及其他從屬於主債務之負擔；另連帶債務之債權人，得對債務人中之一人或數人
    或全體同時或先後請求全部或一部之給付，民法第四百七十八條、第七百三十九
    條、第七百四十條、第二百七十三條第一項分別定有明文。本件原告主張被告丁○○向其借款，屆期未為清償，已如前述，被告己○○、戊○○為被告丁○○之
    連帶保證人，則原告請求被告連帶清償，自屬有據。
五、從而，原告依消費借貸及連帶保證之法律關係請求被告連帶給付六百八十七萬二
    千六百二十一元，及如主文第一項所示之利息、違約金，為有理由，應予准許。
六、原告陳明願供擔保，請求宣告假執行，核無不合，茲酌定相當之擔保金額，予以
    准許。
七、結論：本件原告之訴為有理由，依民事訴訟法第三百八十五條第一項前段、第八
    十五條第二項，第三百九十條第二項，判決如主文。
中　　　華　　　民　　　國　　九十一　　年　　　三　　　月　  　十三　　日
                            臺灣臺北地方法院民事第一庭
                                            審判長法　　　官  邱新福
                                                  法　　　官  張靜女
                                                  法　　　官　雷淑雯
右為正本係照原本作成。
如對本判決上訴，須於判決送達後廿日內向本院提出上訴狀
中　　　華　　　民　　　國　　九十一　　年　　　三　　　月　  　十三　　日
                                                  法院書記官　高秋芬
附表
  ┌──┬────────┬───────────┬─────────┬────────────┐
  │編號│ 本金（新臺幣） │利息、違約金之起迄日  │     利    息     │    違    約     金     │
  ├──┼────────┼───────────┼─────────┼────────────┤
  │ １ │ 伍佰玖拾貳萬肆 │自民國八十九年十二月五│ 按年息百分之六點 │逾期六個月以內者，按上開│
  │    │ 仟柒佰拾壹元   │日起至民國九十年六月四│ 四計算。         │利率百分之十計算，逾期超│
  │    │                │日止                  │                  │過六個月者，按上開利率百│
  │    │                │                      │                  │分之二十計算。          │
  │    │                ├───────────┼─────────┼────────────┤
  │    │                │自民國九十年六月五日起│ 按年息百分之六點 │按上開利率百分之二十計算│
  │    │                │至民國九十一年六月四日│ 五計算。         │。                      │
  │    │                │止                    │                  │                        │
  │    │                ├───────────┼─────────┼────────────┤
  │    │                │自民國九十一年六月五日│ 按年息百分之七點 │按上開利率百分之二十計算│
  │    │                │起至清償日止          │ 六五計算。       │。                      │
  ├──┼────────┼───────────┼─────────┼────────────┤
  │ ２ │ 玖拾肆萬柒仟玖 │自民國八十九年十二月五│ 按年息百分之九點 │逾期六個月以內者，按上開│
  │    │ 佰拾元         │日起至民國九十一年六月│ 二二五計算。     │利率百分之十計算，逾期超│
  │    │                │四日止                │                  │過六個月者，按上開利率百│
  │    │                │                      │                  │分之二十計算。          │
  │    │                ├───────────┼─────────┼────────────┤
  │    │                │自民國九十一年六月五日│ 按年息百分之九點 │按上開利率百分之二十計算│
  │    │                │起至清償日止          │ 七二五計算。     │。                      │
  └──┴────────┴───────────┴─────────┴────────────┘
